```{r}
library("caret")
library("grid")
library("gridExtra")
library("tidyr")
library('philentropy')
library('NbClust')
library('fpc')
library('dbscan')
library('knitr')
```

```{r}
# R script 있는 곳에 파일이 있다고 가정하고, wd 설정
CURRENT_WORKING_DIR <- dirname(rstudioapi::getActiveDocumentContext()$path)
setwd(CURRENT_WORKING_DIR)
getwd()

# 파일 읽어오기
data <- as.data.frame(
  read.csv(
    file = "서울시_우리마을가게_상권분석서비스(신_상권_추정매출)_2021년.csv",
    header = TRUE
  )
)
```

# 데이터 타입 변환
```{r}
data$상권_코드_명 <- as.factor(data$상권_코드_명)
data$서비스_업종_코드_명 <- as.factor(data$서비스_업종_코드_명)
```

# 변수가 너무 많음 --> 사용할 변수만 두고 제거
# datapoint 줄이기
```{r}
datav1 <- subset(data, data$기준_분기_코드==1)
datav1 <- datav1[,c('상권_코드_명','서비스_업종_코드_명', '분기당_매출_금액', '연령대_20_매출_금액')]
```

# 결측치 확인 시 없었음
# 이상치에 대한 처리는 하지 않음
# 현재 데이터 셋은 특정 상권에서 얼마의 매출이 발생하는 가를 의미 --> 따라서 이상치를 없엘 경우 해당 상권이 사라짐
# 즉, 매출이 높은 상권이 사라질 가능성이 있기 때문에 이상치를 제거하지 않음.
```{r}
str(datav1)

cat("\n\n")

summary(datav1[3:4])

cat("\n\n")

sum(is.na(datav1))
```

# 너무 데이터가 커서 잘 안나옴 --> 따라서 상권별로 통합시키기
```{r}
datav2 <- as.data.frame(matrix(nrow = length(levels(datav1$상권_코드_명)), ncol = 3))

names(datav2) <- c('상권_코드_명', '분기당_매출_금액', '연령대_20_매출_금액')

datav2$상권_코드_명 <- levels(datav1$상권_코드_명)

for(i in 1:nrow(datav2)){
  datav2[i,2] = sum(subset(datav1,datav1$상권_코드_명== datav2[i,1])[,3])
  datav2[i,3] = sum(subset(datav1,datav1$상권_코드_명 == datav2[i,1])[,4])
}
sum(is.na(datav2))
str(datav2)
cat('\n\n')
summary(datav2[2:3])
```

# 데이터 정규화
```{r}
# scale before distance
# % to max value: value / column_max
datav2[2:3] <- scale(datav2[2:3], center = FALSE, apply(datav2[2:3], MARGIN = 2, FUN = max))


str(datav2)
cat('\n\n')
summary(datav2[2:3])
```

# 거리 기반다르게 하여 계층적 군집 분석
# 2 군집으로 나눈 이유는 시각적으로 확인하였을 때 edge의 길이가 확연하게 길다고 판단되는 경우에 나눔. 따라서 2개로 군집을 설정
```{r}
# distance in stats package 
hc_eu <- hclust(dist(datav2, method = "euclidean", diag = TRUE), 
             method = "centroid")
hc_eu
plot(hc_eu)
rect.hclust(hc_eu, k=2)
```
# 맨하탄 거리 기반 측정
```{r}
hc_man <- hclust(dist(datav2, method = "manhattan", diag = TRUE), 
             method = "centroid")
hc_man
plot(hc_man)
rect.hclust(hc_man, k=2)
```
# 민노스키 거리 기반 측정
```{r}
hc_min <- hclust(dist(datav2, method = "minkowski", diag = TRUE), 
             method = "centroid")
hc_min
plot(hc_min)
rect.hclust(hc_min, k=2)
```
# 거리에 따른 분류 결과 결국 같은 분류 결과가 나오는 것을 확인 할 수 있음
```{r}
cl_eu.k <- cutree(hc_eu, k = 2)  # k = no of clusters
table(cl_eu.k)

cl_man.k <- cutree(hc_man, k = 2)  # k = no of clusters
table(cl_man.k)

cl_min.k <- cutree(hc_min, k = 2)  # k = no of clusters
table(cl_min.k)
```

# K-means clustering
# 군집의 개수를 정하기
```{r}
# Determine K
nc <- NbClust(datav2[2:3], min.nc=2, max.nc=15, method="kmeans")
par(mfrow=c(1,1))
barplot(table(nc$Best.n[1,]),
        xlab="Numer of Clusters", ylab="Number of Criteria",
        main="Number of Clusters Chosen")

# WithinSS - within sum of squares
wssplot <- function(data, nc=15){
  wss <- (nrow(data)-1)*sum(apply(data,2,var)) # K = 1, Total SS 
  for (i in 2:nc){
    set.seed(2022)
    wss[i] <- sum(kmeans(data, centers=i)$withinss)}
  plot(1:nc, wss, type="b", xlab="Number of Clusters",
       ylab="Within groups sum of squares",
       main = 'Learning Curve K vs Withinss')
  }

wssplot(datav2[2:3])
```

## 결과적으로 그래프에서 기울기가 확 바뀌는 k값을 선택
## 학습 곡선에서 k=2 이후로 변화가 적음
## 최적의 선택 결과는 2개의 군집으로 값을 설정

# 시드 4개로 바꾸어서 프로토 타입에 따른 차이를 알아봄
# 군집을 2개로 나누었을 때는 딱히 시드에 따른 차이가 나오지 않음
```{r}
set.seed(1)
datav2.kmeans <- kmeans(datav2[2:3], centers = 2, iter.max = 10000)
datav2.kmeans$centers

datav2$cluster <- as.factor(datav2.kmeans$cluster)
qplot(연령대_20_매출_금액, 분기당_매출_금액,colour = cluster, data = datav2)

set.seed(2)
datav2.kmeans <- kmeans(datav2[2:3], centers = 2, iter.max = 10000)
datav2.kmeans$centers

datav2$cluster <- as.factor(datav2.kmeans$cluster)
qplot(연령대_20_매출_금액, 분기당_매출_금액,colour = cluster, data = datav2)

set.seed(3)
datav2.kmeans <- kmeans(datav2[2:3], centers = 2, iter.max = 10000)
datav2.kmeans$centers

datav2$cluster <- as.factor(datav2.kmeans$cluster)
qplot(연령대_20_매출_금액, 분기당_매출_금액,colour = cluster, data = datav2)

set.seed(4)
datav2.kmeans <- kmeans(datav2[2:3], centers = 2, iter.max = 10000)
datav2.kmeans$centers

datav2$cluster <- as.factor(datav2.kmeans$cluster)
qplot(연령대_20_매출_금액, 분기당_매출_금액,colour = cluster, data = datav2)
```
# 군집이 3개일 경우 시드에 따른 clustering 결과 차이 파악
# 위에서 차이가 나지 않아 단순 비교를 위한 것
```{r}
set.seed(1)
datav2.kmeans <- kmeans(datav2[2:3], centers = 3, iter.max = 10000)
datav2.kmeans$centers

datav2$cluster.3 <- as.factor(datav2.kmeans$cluster)
qplot(연령대_20_매출_금액, 분기당_매출_금액,colour = cluster.3, data = datav2)

set.seed(2)
datav2.kmeans <- kmeans(datav2[2:3], centers = 3, iter.max = 10000)
datav2.kmeans$centers

datav2$cluster.3 <- as.factor(datav2.kmeans$cluster)
qplot(연령대_20_매출_금액, 분기당_매출_금액,colour = cluster.3, data = datav2)

set.seed(3)
datav2.kmeans <- kmeans(datav2[2:3], centers = 3, iter.max = 10000)
datav2.kmeans$centers

datav2$cluster.3 <- as.factor(datav2.kmeans$cluster)
qplot(연령대_20_매출_금액, 분기당_매출_금액,colour = cluster.3, data = datav2)

set.seed(4)
datav2.kmeans <- kmeans(datav2[2:3], centers = 3, iter.max = 10000)
datav2.kmeans$centers

datav2$cluster.3 <- as.factor(datav2.kmeans$cluster)
qplot(연령대_20_매출_금액, 분기당_매출_금액,colour = cluster.3, data = datav2)
```

# 2개로 했을 때 다시 군집 분석하여 특성 뽑기
# 2개로 했을 경우 위에서 2번 군집에 대해서만 다시 나누기
```{r}
set.seed(1)
datav2.kmeans <- kmeans(datav2[2:3], centers = 2, iter.max = 10000)
datav2.kmeans$centers

datav2$cluster <- as.factor(datav2.kmeans$cluster)
```
# 군집 2번에 대해서 subset을 만들고 다시 분석
# 2개의 군집으로 나누는 것이 최적화
```{r}
datav2_cl2 <- subset(datav2, datav2$cluster == 2)

# Determine K
nc <- NbClust(datav2_cl2[2:3], min.nc=2, max.nc=15, method="kmeans")
par(mfrow=c(1,1))
barplot(table(nc$Best.n[1,]),
        xlab="Numer of Clusters", ylab="Number of Criteria",
        main="Number of Clusters Chosen")

wssplot(datav2_cl2[2:3])
```

```{r}
set.seed(1)
datav2_cl2.kmeans <- kmeans(datav2_cl2[2:3], centers = 2, iter.max = 10000)
datav2_cl2.kmeans$centers

datav2_cl2$clusterv2 <- as.factor(datav2_cl2.kmeans$cluster)
qplot(연령대_20_매출_금액, 분기당_매출_금액,colour = clusterv2, data = datav2_cl2)
```
# 각 군집에 속하는 포인트들 따로 확인
```{r}
View(subset(datav2_cl2, datav2_cl2$clusterv2 == 1))
View(subset(datav2_cl2, datav2_cl2$clusterv2 == 2))
```
# 위 plot에서 군집 2에 속하는 데이터포인트들의 경우 상권의 규모가 큰편은 아니지만, 20대의 매출이 전체 규모에 비해서 높다고 판단할 수 있음
# 군집 1에 속하는 상권(강남역, 노량진, 용산전자상가(용산역)) 상권의 경우 상권의 규모도 크지만, 상권의 매출에서 20대의 매출이 차지하는 비율이 매우 높은 상권이라고 할 수 있음. 

# dbscan 군집화
# 최적 eps 찾기
```{r}
dbscan::kNNdistplot(datav2[2:3], k=2)
abline(h = 0.035, lty = 2)
```
# 위에서 2개의 군집으로 나누는 것이 좋으니 k=2일 때 기울기가 급격히 변하는 eps를 사용
# minpoint의 경우 찾아보니 2차원 평면에서는 4개로 설정하는 것이 좋다고 함.
```{r}
set.seed(2022)
db <- fpc::dbscan(data = datav2[2:3], eps=0.035, MinPts=4)
db
```
# 군집화 결과 3개의 군집이 나옴. 이중 2번 군집만 따로 뽑아서 다시 분석

```{r}
db$cluster
datav2$dbcluster <- db$cluster
```
# 결과 plot
```{r}
plot(db, datav2[2:3])
```
# 빨간 세모의 경우(1번 군집), 상권의 규모도 작고, 20대에게도 유명하지 않은 상권임을 알 수 있음
# (검은 동그라미의) 0번 군집의 경우 섞여 있어 제대로된 군집화가 되었다고 보기 힘듦 --> 다시 뽑아서 군집화 실시

# 2차 군집화에서 사용할 eps 다시 최적화
# 기울기가 급격히 변하는 점 --> 0.143
```{r}
datav2_db2 <- subset(datav2 ,datav2$dbcluster == 0)

dbscan::kNNdistplot(datav2_db2[2:3], k=2)
abline(h = 0.143, lty = 2)
```


```{r}
set.seed(2022)
dbv2 <- fpc::dbscan(data = datav2_db2[2:3], eps=0.143, MinPts=4)
dbv2
```

```{r}
dbv2$cluster
datav2_db2$dbcluster <- dbv2$cluster
```

```{r}
plot(dbv2, datav2_db2[2:3])
```
# 여기서 0번 군집(검은 동그라미) -> 규모가 큰 상권이면서 동시에 20대에게도 유명한 상권
# 2번 군집(초록색) -> 규모가 크지만 20대에게는 0번에 비하여 인지도가 없는 상권
# 1번 군집(빨간색) -> 규모도 비교적 적고, 20대에게 인지도가 적은 상권
```{r}
View(subset(datav2_db2, datav2_db2$dbcluster == 0))
View(subset(datav2_db2, datav2_db2$dbcluster == 1))
View(subset(datav2_db2, datav2_db2$dbcluster == 2))
```

