---
title: "assignment"
author: "김현재"
date: '2022 4 10 '
output:
  html_document: default
  pdf_document: default
---
# 과제 목표
1. 클래스별 독립성과 일반 독립성 차이 확인  
2. 나이브 베이지안 정확성 확인  
3. 나이브 베이지안에서 영향을 많이 주는 요인  

###데이터 리셋

```{r reset,include=FALSE}
options(warn=-1)

rm(list=ls())

library("gmodels")
library(tidyverse)
library(ggplot2)
library(gplots)
library(caret)
library("caretEnsemble")
library(psych)
library("Amelia")
library("mice")
library("GGally")
library(rpart)
library(readr)
library(readxl)
library("randomForest")
library("klaR") # for NaiveBayes (=nb) function
```

## 데이터 불러오기

```{r load data}
data <- read_excel("data_sort.xlsx")
```

## 데이터 탐색

```{r}

str(data)
summary(data)
head(data)

```

## 데이터 전처리

```{r}
data = data[, -1]
data = na.omit(data)
data = data[!(data$Age == "NA"), ]
data = data[!(data$Sex == "NA"), ]
data = data[!(data$Smoke == "NA"), ]
data = data[!(data$Drink == "NA"), ]
data = data[!(data$Walking == "NA"), ]
data = data[!(data$Age == "NA"), ]
data = data[!(data$High_blood_pressure == "NA"), ]

data_all <- data
#data<- data[seq(1,1500),]

data_df = data.frame(Age = as.numeric(data$Age),
                  Sex = as.factor(data$Sex),
                  Smoke = as.numeric(data$Smoke),
                  Drink = as.factor(data$Drink),
                  Walking = as.factor(data$Walking),
                  Exercise = as.factor(data$Exercise),
                  High_blood_pressure = as.factor(data$High_blood_pressure))

data_df_all = data.frame(Age = as.numeric(data_all$Age),
                  Sex = as.factor(data_all$Sex),
                  Smoke = as.numeric(data_all$Smoke),
                  Drink = as.factor(data_all$Drink),
                  Walking = as.factor(data_all$Walking),
                  Exercise = as.factor(data_all$Exercise),
                  High_blood_pressure = as.factor(data_all$High_blood_pressure))

summary(data_df_all)
```

나이브 베이지만은 독립성을 보장해야 하기 때문에 예측변수들끼리의 독립성 검증  
일단은 클래스별이 아닌 그냥 독립성을 검정해서 베이지만 모델을 만들어보자  
# 1. 일반 독립성 검정을 통한 나이브 베이지안

### 1)수치형 변수들끼리의 상관계수 검증(cor 활용) - [AGe,Smoke]

```{r}
cor(data_df$Age,data_df$Smoke)  #-0.0755408

```

### 2) 명목형 변수끼리의 독립성 검증( chisq.test 활용) - [High_blood_pressure,Drink,Walking,Exercise]
```{r}
print(chisq.test(data_df$High_blood_pressure,data_df$Drink))        # 8.153e-12
print(chisq.test(data_df$High_blood_pressure,data_df$Walking))      # 0.01673
print(chisq.test(data_df$High_blood_pressure,data_df$Exercise))     # 4.475e-06
print(chisq.test(data_df$Drink,data_df$Walking))                    # 0.8999
print(chisq.test(data_df$Drink,data_df$Exercise))                   # 0.1523
print(chisq.test(data_df$Walking,data_df$Exercise))                 # 2.2e-16 
```

### 3) 명목형 - 수치형 변수끼리의 독립성 검증(aov 활용) -[Age:(sex,drink,walking,exercise)],[Smoke:(sex,drink,walking,exercise)]

```{r}

summary(aov(Age~High_blood_pressure,data=data_df))  # 2e-16
summary(aov(Age~Drink,data=data_df))          # 1.9e-15
summary(aov(Age~Walking,data=data_df))        # 0.00036
summary(aov(Age~Exercise,data=data_df))       # 5.37e-15

summary(aov(Smoke~High_blood_pressure,data=data_df))   #0.00209  
summary(aov(Smoke~Drink,data=data_df))        # 2e-16
summary(aov(Smoke~Walking,data=data_df))      # 0.00904   
summary(aov(Smoke~Exercise,data=data_df))     # 0.166


```



### 결과 : age,drink,blood는 서로 독립이니 세개 선택  

## 나이즈 베이지안 모델 생성(독립적인 예측변수들만 포함)  
```{r}
data_for_naize_standard_all <- data.frame(
  Drink = as.factor(data_df_all$Drink),
  Walking = as.factor(data_df_all$Walking),
  Sex = as.factor(data_df_all$Sex))

# train_data, test_data
indexes = createDataPartition(data_for_naize_standard_all$Sex, p = .4, list = F) 
train_data <- data_for_naize_standard_all[indexes,]  
test_data <- data_for_naize_standard_all[-indexes,]  

# 모델 생성 및 평가  
nb_fit_standard <- train(data_for_naize_standard_all[,-3],data_for_naize_standard_all$Sex,'nb' ,trControl = trainControl(method = 'cv',number = 10))  
nb_predict_standard <- predict(nb_fit_standard, newdata = data_for_naize_standard_all) 
cm_stndard <- table(nb_predict_standard, data_for_naize_standard_all$Sex)  
confusionMatrix(cm_stndard)  
```

 

## 나이즈 베이지안(종속적인 예측변수들끼리 모델 구현)

```{r}
data_for_naize_standard_all <- data.frame(
  Smoke = as.numeric(data_df_all$Smoke),
  Drink = as.factor(data_df_all$Drink),
  Sex = as.factor(data_df_all$Sex))

# train_data, test_data
indexes = createDataPartition(data_for_naize_standard_all$Sex, p = .4, list = F) 
train_data <- data_for_naize_standard_all[indexes,]
test_data <- data_for_naize_standard_all[-indexes,]

# 모델 생성 및 평가
nb_fit_standard <- train(data_for_naize_standard_all[,-3],data_for_naize_standard_all$Sex,'nb' ,trControl = trainControl(method = 'cv',number = 10))
nb_predict_standard <- predict(nb_fit_standard, newdata = data_for_naize_standard_all)
cm_stndard <- table(nb_predict_standard, data_for_naize_standard_all$Sex)
confusionMatrix(cm_stndard)
```


# 2.나이즈 베이지안 모델 생성(모든 예측변수 대입) 
```{r}
# train_data, test_data
indexes = createDataPartition(data_df_all$Sex, p = .4, list = F) 
train_data_all <- data_df_all[indexes,]
test_data_all <- data_df_all[-indexes,]

# 모델 생성 및 평가
nb_fit_all <- train(data_df[,-2],data_df$Sex,'nb' ,trControl = trainControl(method = 'cv',number = 10))
nb_predict_all <- predict(nb_fit_all, newdata = data_df)
cm_all <- table(nb_predict_all, data_df$Sex)
confusionMatrix(cm_all)

```

# 3. class별 독립성 검정을 통한 나이브 베이지안(클래스별 독립성이 일반 독립성이랑 비슷)  
### 원래는 차이가 나면 따로 만들어서 할려고 했지만 비슷하기에 여기선 상관이 많은 변수들끼리 묶어서 성능 평가해보자  

### 클래스 나누기  

```{r}
summary(data_df$Sex)

data_class1 = data_df[data_df$Sex == "female",]
data_class2 = data_df[data_df$Sex == "male",]
```

### 클래스 별 독립성 검정
age는 factor요소가 아니니 제외하고 생각한다.  
#### 1) class1 독립성 검정(female)
```{r}
print(chisq.test(data_class1$High_blood_pressure,data_class1$Drink))        # 0.1456
print(chisq.test(data_class1$High_blood_pressure,data_class1$Walking))      # 0.02782
print(chisq.test(data_class1$High_blood_pressure,data_class1$Exercise))     # 0.0001589
print(chisq.test(data_class1$Drink,data_class1$Walking))    # 0.004549
print(chisq.test(data_class1$Drink,data_class1$Exercise))   # 0.5508
print(chisq.test(data_class1$Walking,data_class1$Exercise)) # 2.2e-16

summary(aov(Smoke~High_blood_pressure,data=data_class1))          # 0.00512
summary(aov(Smoke~Drink,data=data_class1))        # 2e-16
summary(aov(Smoke~Walking,data=data_class1))      # 0.0914
summary(aov(Smoke~Exercise,data=data_class1))     # 0.948

summary(aov(Age~High_blood_pressure,data=data_class1))#2e-16
summary(aov(Age~Drink,data=data_class1))        #2e-16
summary(aov(Age~Walking,data=data_class1))      #0.0101
summary(aov(Age~Exercise,data=data_class1))     #1.96e-09

```

#### 2) class2 독립성 검정(male)

```{r}
print(chisq.test(data_class2$High_blood_pressure,data_class2$Drink))  #1.244e-10
print(chisq.test(data_class2$High_blood_pressure,data_class2$Walking))  #0.367
print(chisq.test(data_class2$High_blood_pressure,data_class2$Exercise)) #8.097e-06
print(chisq.test(data_class2$Drink,data_class2$Walking))    # 0.03268
print(chisq.test(data_class2$Drink,data_class2$Exercise))   # 0.02896
print(chisq.test(data_class2$Walking,data_class2$Exercise)) # 2.2e-16

summary(aov(Smoke~High_blood_pressure,data=data_class2)) #0.841
summary(aov(Smoke~Drink,data=data_class2))        # 2e-16
summary(aov(Smoke~Walking,data=data_class2))      # 00.00622
summary(aov(Smoke~Exercise,data=data_class2))     # 1.71e-09

summary(aov(Age~High_blood_pressure,data=data_class2)) #2e-16
summary(aov(Age~Drink,data=data_class2))        #0.000561
summary(aov(Age~Walking,data=data_class2))      #0.015
summary(aov(Age~Exercise,data=data_class2))     #1.99e-06
```

## 나이즈 베이지안 모델 생성(여자 독립성 있는 예측변수들만 포함)  
```{r}
data_for_naize_standard_all <- data.frame(
  Smoke = as.numeric(data_df_all$Smoke),
  High_blood_pressure = as.factor(data_df_all$High_blood_pressure),
  Exercise = as.factor(data_df_all$Exercise),
  Sex = as.factor(data_df_all$Sex))

# train_data, test_data
indexes = createDataPartition(data_for_naize_standard_all$Sex, p = .4, list = F) 
train_data <- data_for_naize_standard_all[indexes,]  
test_data <- data_for_naize_standard_all[-indexes,]  

# 모델 생성 및 평가  
nb_fit_standard <- train(data_for_naize_standard_all[,-4],data_for_naize_standard_all$Sex,'nb' ,trControl = trainControl(method = 'cv',number = 10))  
nb_predict_standard <- predict(nb_fit_standard, newdata = data_for_naize_standard_all) 
cm_stndard <- table(nb_predict_standard, data_for_naize_standard_all$Sex)  
confusionMatrix(cm_stndard)  
```

 

## 나이즈 베이지안(남자 독립성 있는 예측변수들끼리 모델 구현)

```{r}
data_for_naize_standard_all <- data.frame(
  Smoke = as.numeric(data_df_all$Smoke),
  High_blood_pressure = as.factor(data_df_all$High_blood_pressure),
  Walking = as.factor(data_df_all$Walking),
  Sex = as.factor(data_df_all$Sex))

# train_data, test_data
indexes = createDataPartition(data_for_naize_standard_all$Sex, p = .4, list = F) 
train_data <- data_for_naize_standard_all[indexes,]
test_data <- data_for_naize_standard_all[-indexes,]

# 모델 생성 및 평가
nb_fit_standard <- train(data_for_naize_standard_all[,-4],data_for_naize_standard_all$Sex,'nb' ,trControl = trainControl(method = 'cv',number = 10))
nb_predict_standard <- predict(nb_fit_standard, newdata = data_for_naize_standard_all)
cm_stndard <- table(nb_predict_standard, data_for_naize_standard_all$Sex)
confusionMatrix(cm_stndard)
```


#6. 교수님 파일 참고
```{r}
#create objects x which holds the predictor variables and y which holds the response variables
x = data_df_all[,-2]
y = data_df_all$Sex

# optimize model 
modelLookup("nb")

# set up tune grid values
fL <- seq(0, 1, 0.2)
usekernel <- c(TRUE, FALSE)
adjust <- seq(0, 2, 0.5)
grid <- expand.grid(fL=fL, usekernel=usekernel, adjust=adjust)
grid

# optimization
model = train(x,
              y,
              'nb',
              trControl=trainControl(method='cv',number=10)
              #,tuneGrid=grid
              )
model

# Step 7: Model Evaluation

#Model Evaluation
#Predict testing set
Predict <- predict(model,newdata = data_df_all ) 
Predict

#Get the confusion matrix to see accuracy value and other parameter values 
confusionMatrix(Predict, data_df_all$Sex)
```


#7. 학습곡선
```{r}
set.seed(100)
naive_acc <- c()
naive_acc_train <-c()

naive_acc_mean <-c()
naive_acc_train_mean <-c()

for(i in seq(0.1, 0.9, 0.1)){
  for( j in seq(0,10,1)){
    indxTrain <- createDataPartition(y = data_df_all$Sex ,p = i,list = FALSE)
    training <- data_df_all[indxTrain,]
    testing <- data_df_all[-indxTrain,]
    
    naive_model_T <- NaiveBayes(Sex ~Age+Walking+Drink+Smoke+High_blood_pressure+Exercise, data = training, userkernel=TRUE)
    
    naive_predict_test_T <- predict(naive_model_T, newdata= testing)
    naive_predict_train_T <-predict(naive_model_T, newdata= training)
    
    naive_result_T <-confusionMatrix(naive_predict_test_T$class, testing$Sex)
    naive_result_T_train <-confusionMatrix(naive_predict_train_T$class, training$Sex)
    
    naive_acc <-c(naive_acc,naive_result_T$overall["Accuracy"])
    naive_acc_train <-c(naive_acc_train,naive_result_T_train$overall["Accuracy"])
  }
  naive_acc_mean <- c(naive_acc_mean,mean(naive_acc))
  naive_acc_train_mean <- c(naive_acc_train_mean, mean(naive_acc_train))
}

naive_acc_mean

plot(naive_acc_mean,type='o',col=4,ylim=c(0.65,0.75),xlab ="Rate", ylba = "ACC", main ="Leaning curve")
lines(naive_acc_train_mean,type='o',col= 2)
legend(7,0.68,c("train","test"),lwd=c(1,1),col=c("red","blue"))

```

